



### **INFORMATIONS**

Date de naissance : 26/07/1997

Numéro : 06 13 20 68 83

E-mail: tcrouvizier@gmail.com

Adresse:

2 lotissement les cabernets, Saint Martin Lacaussade 33390



### **COMPETENCES**

Méthode agiles (Jira)

Technologies:

Salesforce / Drupal / Sylius Git / PHP Storm / VS code

Langages:

HTML / CSS / SASS / LESS JS / jQuery / Vue.JS / react

Savoir-être : Autonome / curieux Sociable / Patient



#### LANGUES

**FRANÇAIS** 

ANGLAIS (écrit)

ANGLAIS (parlé)



Hand-ball, Jeux de société et vidéo, musique

# THOMAS CROUVIZIER DEV FRONT-END

Passionné par le web et l'informatique depuis l'enfance, j'ai orienté ma carrière dans cette voie. Après plusieurs années d'expérience en développement front end dans l'E-commerce, je suis désormais motivé à rejoindre une nouvelle entreprise et à m'investir dans de nouveaux projets stimulants.



## Expériences professionnelles :

Hôte de caisse

Monoprix / Limoges / 08/2024 - 12/2024

Encaissement des clients, gestion des caisses manuelles, réapprovisionnement des rayons, mise en avant des produits (facing), et gestion du service de livraison.

### Développeur front end

Emakina / Limoges / 09/2018 – 06/2023 (dont 1 an d'alternance)

Conception avancée de sites E-commerce performants tel que **AgnesB** ou **Dugas** en Proximis, **Guinot** en Sylius ou encore **Kids Around** en Salesforce, optimisant l'expérience utilisateur. Mais aussi des sites vitrine comme l'**Aurep** en Drupal.

Révision de projets hérités du support, comme **Orange réseaux**, **Expanscience** ou bien **Courir** entre autres.

Projet tutoré: Développeur front end

Legrand / Limoges / 09/2018 – 06/2019

Conception et déploiement d'une application RH pour la gestion optimisée des horaires par machine, dans le cadre d'un projet tutoré.

Stage: Développeur web

CDG 87 / Limoges / 04/2018 - 06/2018

Conception et déploiement d'une application mobile innovante pour l'optimisation des inspections de sites au CDG de Limoges. Générant une nette réduction des délais et l'abandon du support papier, dans le cadre d'un stage pour le BTS.



### **Education:**

Licence professionnelle 2019 – Limoges – Université

Baccalauréat scientifique 2015 – Blaye – Lycée Jaufré Rudel BTS Programmation informatique 2018 – Limoges – Lycée Valadon